臺灣臺中地方法院民事判決
110年度訴字第2650號
原      告  第一商業銀行股份有限公司

法定代理人  邱月琴  
訴訟代理人  林俐君  
被      告  鋒益反光科技有限公司


兼  法  定                        
代  理  人  彭政閔  
被      告  陳雪嬌  


訴訟代理人 陳浩華律師
           陳博芮    
上列當事人間請求清償債務事件，本院於民國110年11月17日言
詞辯論終結，判決如下：
    主  文
被告應連帶給付原告新臺幣62萬9,608元，及如附表所示之利息
、違約金。
訴訟費用新臺幣6,830元由被告連帶負擔。
    事實及理由
一、原告主張：被告鋒益反光科技有限公司（原名為齊光實業有
    限公司）於民國101年12月13日邀同被告彭政閔即彭政偉、
    陳雪嬌為連帶保證人，陸續向原告借款共新臺幣（下同）20
    0萬元，其借款期間、清償日、利率、違約金約定如附表所
    載。詎被告鋒益反光科技有限公司於110年4月27日即未依約
    還款，至今尚負欠原告如主文第1項所示之債務，屢經催討
    迄未清償，依約所有借款視為全部到期。被告彭政閔即彭政
    偉、陳雪嬌為連帶保證人，依法應負連帶清償責任。爰依消
    費借貸、連帶保證之法律關係，提起本件訴訟等語，並聲明
    ：如主文第1項所示。
二、被告到庭僅聲明：原告之訴駁回，訴訟費用由原告負擔。
三、原告主張之事實，據其提出與所述相符之保證書、約定書、
    借據等件在卷可稽（見本院卷第15至35頁）；被告對於原告
    主張之上開事實，雖聲明原告之訴駁回，但未據其提出任何
    抗辯及舉證，本院調查原告所提上開證物之結果，核與原告
    所述相符，自堪信原告之主張為真實。
四、按稱消費借貸者，謂當事人一方移轉金錢或其他代替物之所
    有權於他方，而約定他方以種類、品質、數量相同之物返還
    之契約；又借用人應於約定期限內，返還與借用物種類、品
    質、數量相同之物，民法第474條第1項、第478條前段分別
    定有明文。又保證債務之所謂連帶，係指保證人與主債務人
    負同一債務，對於債權人各負全部給付之責任者而言，此就
    民法第272條第1項規定連帶債務之文義參照觀之甚明（最高
    法院45年台上字第1426號民事判決參照）。而連帶債務之債
    權人，依民法第273條第1項規定，得對於債務人中之1人或
    數人或其全體，同時或先後請求全部或一部之給付。本件被
    告龍廷創意股份有限公司向原告借貸如前所述之款項，未依
    約繳納本息，已喪失期限利益，視為全部到期，迄今尚有如
    主文第1項所示之本金、利息及違約金未清償。被告彭政閔
    即彭政偉、陳雪嬌為被告鋒益反光科技有限公司上開借款之
    連帶保證人，原告請求被告彭政閔即彭政偉、陳雪嬌連帶給
    付如主文第1項所示之本金、利息及違約金，即屬有據。從
    而，原告依消費借貸及連帶保證之法律關係，請求被告連帶
    給付如主文第1項所示之本金、利息，應屬有據。
五、本件事證已臻明確，兩造其餘攻擊防禦方法及證據，核與判
    決之結果不生影響，爰不一一論列，併此敘明。 
六、據上論結，本件原告之訴為有理由，依民事訴訟法第78條、
    第85條第2項之規定，判決如主文。
中　　華　　民　　國　　110 　年　　12　　月　　8 　　日
                  民事第一庭      法  官  王詩銘
以上正本係照原本作成。
如對本判決上訴，須於判決送達後20日內向本院提出上訴狀。如
委任律師提起上訴者，應一併繳納上訴審裁判費。
中　　華　　民　　國　　110 　年　　12　　月　　8　　日
                                  書記官  林玟君
附  表：（元：新臺幣）
編號 原借款金額 借款餘額 借 款 日 期 及 到 期 日 利息  違約金      計算期間 週年利率 逾期6個月內按原利 率百分之10  逾期超過6個月按原利率百分之20 １ 1,500,000元 472,206元 106年10月13日 111年10月13日 自110年4月28日起至清償日止 3.26% 自110年5月29日起至110年11月28日止 自110年11月29日起至清償日止 ２ 500,000元 157,402元              合計 2,000,000元 629,608元